Inventaris van het archief van de Parlementaire Enquêtecommissie Bouwsubsidies, (1946) 1986-1988 (1989)
Nationaal Archief, Den Haag
- Stukken aangeleverd door organisaties en personen ten behoeve van het onderzoek, B.
  - Adviesraden en instellingen, B.11.
    - Stukken aangeleverd door de Stichting Research Instituut Gebouwde Omgeving (RIGO) te Amsterdam., 1984 - 1987; 546-554; 5 pakken, 5 omslagen en 1 stuk
      - Stukken betreffende het plan Beverwaard inzake de wijze van toerekening en het plan Schouwburgplein inzake het goede inzicht in de afweging, die een belegger maakt alvorens te investeren, 1984 - 1987, 546
      - Computeruitdraaien van bestanden van de Regeling Omzetting van Koop naar Huur (OKH), opgemaakt door het RIGO, 1987, 547
      - Eindrapportage betreffende het haalbaarheidsonderzoek premiehuurwoningen 1968 (A onderzoek), 1987, 548; pak
      - Gegevensbestand van het RIGO met gegevens van complexen, gebouwd onder de Beschikking Geldelijke Steun Particuliere Huurwoningen 1968: beleggers en buitenlandse eigenaren, 1987, 549; pak
      - Gegevensbestand van het RIGO met gegevens van complexen, gebouwd onder de Beschikking Geldelijke Steun Particuliere Huurwoningen 1968: toegestane instellingen, stichtingen, beleggers en gemeenten, 1987, 550; pak
      - Grafieken uit het BDK -woningbestand, met geleidebrief, 1987, 551
        De betekenis van de afkorting BDK is niet uit de stukken te herleiden.
      - Rapporten bouwkosten, met als doel het beschrijven van de opbouw en ontwikkeling van de bouwkosten met name in de gesubsidieerde woningbouw, met geleidebrieven, 1987, 552; pak
      - Tabellen en aanvullingen daarop van de Regeling Omzetting van Koop naar Huur (OKH), 1987, 553
      - Volledige bestandsuitdraai van de Omzetting van Koop naar Huur-complexen (OKH), 1987, 554; stuk
    - Stukken aangeleverd door het Onderzoeksinstituut Technische Bestuurskunde (OTB) te Delft., 1986 - 1987; 555-558; 1 pak, 2 omslagen en 1 stuk
      - Rapport "Marges van Volkshuisvestingsbeleid" naar een flexibeler juridische vormgeving van een marktgevoelige marktsector, 1986, 555; stuk
      - Concept-rapport "Beleggersgedrag", 1987, 556
      - Concept-rapporten deel 2 "Demografische, economische en bestuurlijke ontwikkelingen en enige volkshuisvestingsindicatoren 1966-1986" en deel 3 "Doelstellingen van het volkshuisvestingsbeleid waaraan de premiehuurwoningen worden getoetst", 1987, 557
      - Stukken betreffende het onderzoek "Effectiviteit", 1987, 558; pak
    - Stukken betreffende de surseance van betaling van de Stichting Verantwoord Wonen., 1986 - 1987; 559; 1 pak
    - Verslagen van de Sociale Verzekeringsbank over de jaren 1985 en 1986., 1986 - 1987; 560; 1 omslag
    - Kopie van het onderzoeksbestand B (het onderzoek naar reeds definitief afgehandelde plannen op basis van de Beschikking Geldelijke Steun Huurwoningen 1975), toegezonden door KPMG Klynveld Kraayenhof & Co accountants., 1987; 561; 1 omslag
    - Nota van Berenschot Osborne BV, waarin de door de griffier van de parlementaire enquêtecommissie aan van Berenschot Osborne BV voorgelegde vragen worden beantwoord met betrekking tot door andere organisaties gemaakte berekeningen inzake de diverse regelingen woningbouwsubsidies., 1987; 562; 1 stuk
    - Rapport van de Nederlandsche Bank "Economische betekenis en financiering van de bouw in Nederland" ten behoeve van de parlementaire enquêtecommissie, voorlopige versie., 1987; 563; 1 pak
    - Rapport van de Sectie Eigen Risicodragende Ondernemingspensioenfondsen (SERO) van de Adviescommissie voor Pensioenen betreffende "evaluatie van de Beschikkingen 1968 en 1975 inzake geldelijke steun huurwoningen"., 1987; 564; 1 stuk
    - Rapportages van de Technische Universiteit Delft "Kosten en kwaliteit van enkele beleggers-complexen" en "Kosten / kwaliteitsonderzoek van enkele ABP-komplexen"., 1987; 565; 1 omslag
    - Stukken aangeleverd door het Centraal Bureau voor de Statistiek., 1987; 566-567; 1 omslag en 1 stuk
      - Overzicht betreffende de beleggingen van institutionele beleggers over de periode 1968 - 1985, met geleidebrief, 1987, 566; stuk
      - Stukken met tabellen, 1987, 567
    - Tabellen en figuren van het Sociaal en Cultureel Planbureau (SCP) ten behoeve van de zitting van de parlementaire enquêtecommissie op 26 november 1987., 568; 1 stuk
    - Overzichten van CAW stukken zoals die zijn opgenomen in de afzonderlijke archiefdelen CAW van het premiehuurarchief., ca. 1987; 569; 1 omslag
      De afkorting CAW kan niet worden verklaard vanuit de stukken.
    - Stukken van de Huurdersvereniging "Multatuli" te Amstelveen., 1987 - 1988; 570; 1 omslag
  - Organisaties en personen, B.12.
    - Door diverse organisaties en personen aangeleverde stukken., 1986 - 1988; 571-577; 6 pakken en 1 omslag
      - 86/00/01 - 87/03/044, 1986 - 1987, 571
      - 87/03/045 - 87/04/111, 1987, 572
      - 87/05/112 - 87/08/199, 1987, 573
      - 87/08/200 - 87/09/284, 1987, 574
      - 87/10/285 - 87/11/390, 1987, 575
      - 87/11/391 - 87/12/434, 1987, 576; omslag
      - 88/01/002 - 88/02/041, 1988, 577
- Documentatie, C.
  - Publicaties geschreven door H. Umrath en uitgegeven door het International Labour Office., 1953 - 1955; 578-579; 2 delen
    - "Rent Policy in Western Europe", 1953, 578
    - "The problem of ownership in workers' Housing policy in Western Europe", 1955, 579
  - Persberichten en nieuwsbrieven/circulaires van de Nederlands Christelijk Instituut voor Volkshuisvesting (NCIV)., 1958 - 1987; 580; 1 omslag
  - Knipselkrant samengesteld door de Rijksvoorlichtingsdienst Afdeling Interne Voorlichting (Beleid beschouwd)., 1962 - 1986; 581; 1 omslag
  - Economische Statische Berichten (ESB)., 1964 - 1987; 582; 1 pak
  - Kopieën van artikelen uit vakbladen betreffende de woningbouw., 1967 - 1987; 583; 1 pak
  - Kopieën van artikelen uit het Financiële Dagblad met betrekking tot het nieuwe subsidiesysteem voor de woningbouw., 1968; 584; 1 omslag
  - "De financiering van de Volkshuisvesting in macro-economisch perspectief", uitgegeven door het Centraal Planbureau., 1982; 585; 1 deel
  - Verslag van een studieconferentie op 11 en 12 november "80 jaar Woningwet; Volkshuisvestingsbeleid en verzorgingsstaat", uitgegeven door het Instituut voor Volkshuisvestingsonderzoek., 1982; 586; 1 deel
  - Publicaties uitgegeven door het Economisch Instituut voor de Bouwnijverheid (EIB)., 1982 - 1987; 587-596; 6 delen, 2 omslagen en 2 stukken
    - "Evaluatie van de dynamische kostprijs", 1982, 587
    - "De markt voor premiebeleggerswoningen", 1983, 588
    - "Een institutionele belegger en zijn huurders", 1983, 589
    - "Gemeenten en beleggers", 1983, 590
    - "Klimlening en kapitaalmarkt, 1983 - 1986, 591; omslag
    - "De Volkshuisvesting in een stagnerende economie", 1984, 592
    - "Substitutie in de bouwnijverheid", 1984, 593; stuk
    - "Ontwikkelingen in het bouwbedrijf 1982-1983, 1983-1984 en 1984-1985", 1984 - 1985, 594; omslag
    - "Indexlening, woningfinanciering en pensioenvoorziening", 1985, 595; stuk
    - "Stichtingskosten van woningen", 1987, 596
  - "Nieuwbouw van gesubsidieerde huurwoningen; de ontwikkeling van objectsubsidies en aanvangshuren 1970 - 1982", geschreven door H. Priemus., 1984; 597; 1 stuk
  - Nederlandse Staatswetten "Woningwet", (Editie Schuurman & Jordens)., 1984 - 1986; 598; 1 omslag
  - "Leergang Comptabiliteit", uitgegeven door de Centrale Directie Financiële en Economische Zaken van het Ministerie van Volkshuisvesting, Ruimtelijke Ordening en Milieubeheer., 1985; 599; 1 deel
  - "Waarderen en normeren", een vooronderzoek naar thema's die relevant zijn voor de bepaling van de waardering van de kwaliteit van woningen en voor de normering van de relatie tussen woningwaardering en woonlasten, uitgegeven door het Instituut voor Volkshuisvestingsonderzoek., 1985; 600; 1 deel
  - Kopieën van artikelen uit het maandblad NCIV-vakwerk met betrekking tot het systeem van de dynamische kostprijs., 1986; 601; 1 omslag
  - Lijst van tijdschriften aanwezig in de leeszaal., 1986; 602; 1 omslag
    Het is niet bekend van welke leeszaal dit overzicht is.
  - Manuscript "Organisatiemacht van belangenverenigingen", De ondernemersorganisaties in de bouwnijverheid als voorbeeld, door F. van Waarden, Rijksuniversiteit Leiden, met geleidebrief., 1986; 603; 1 omslag
  - Tijdschrift Stedebouw en Volkshuisvesting (S & V) met als onderwerp "De begroting VROM 1987"., 1986; 604; 1 stuk
  - "Centraal Economisch Plan", deeltjes 1986 en 1987, uitgegeven door het Centraal Planbureau., 1986 - 1987; 605; 1 pak
  - Publicaties uitgegeven door de Nationale Woningraad (NWR)., 1986 - 1987; 606-608; 2 delen en 1 omslag
    - Kopieën van artikelen uit het tijdschrift "Woningraad", met betrekking tot het dynamische kostprijssysteem en de ABP-affaire, 1986, 606; omslag
    - "Bedrijfsinformatie woningcorporaties", deel 41, 1987, 607
    - "Handleiding Normkostensysteem (NKS)", 1987, 608
  - Publicaties uitgegeven door de Sociaal Economische Raad (SER)., 1986 - 1987; 609-611; 2 delen en 1 pak
    - "Dokumentatie 35 jaar SER-publikaties", 1951 nr. 1 - 1985 nr. 27, 1986, 609
    - "Advies pensioenbesparingen", deel 87/12, 1987, 610
    - "Advies (her)intredende vrouwen", deel 87/13, 1987, 611; pak
  - Publicaties uitgegeven door het Centraal Bureau voor de Statistiek., 1986 - 1987; 612-613; 1 deel en 1 omslag
    - "Maandstatistiek bouwnijverheid" over de maanden juli en augustus, 1986, 612; omslag
    - "Bijvoegsel maandstatistiek van de prijzen", 1987, 613; deel
  - Afstudeerscriptie "Analyse van de gevolgen van de invoering van het dynamische kostprijssysteem" opgesteld door C.L. Suurland, student Hoger Economisch Administratief Onderwijs-Bedrijfseconomie., 1987; 614; 1 omslag
  - "Garanties en risico's", vooronderzoek naar de positie van niet-winstbeogende instellingen in de Volkshuisvesting, uitgevoerd door de Stichting voor Economisch Onderzoek der Universiteit van Amsterdam., 1987; 615; 1 deel
  - Inleidingen van het voorjaarssymposium van het Instituut voor Onderzoek van Overheidsuitgaven betreffende het hanteren van subsidies als instrument binnen de rijksoverheid., 1987; 616; 1 omslag
  - Proefschrift "Groei en bloei van het Nederlandse Volkshuisvestingsbeleid", geschreven door dr. ir. J. van der Schaar., 1987; 617; 1 omslag
  - Stukken uit het praktijkboek onroerend goed; Kluwer 7 en 8 subsidieregelingen., 1987; 618; 1 omslag
  - Voorstudies en achtergronden "Ordening en sturing in het Volkshuisvestingsbeleid", uitgegeven door de Wetenschappelijke Raad voor het Regeringsbeleid (WRR)., 1987; 619; 1 deel
  - "International Journal of Urban and Regional Research", housing subsidies in the Netherlands: origins of a parliamentary inquiry, geschreven door H. Priemus, Universiteit Delft., ca. 1987; 620; 1 omslag